【裁判字號】    94,上易,2144
【裁判日期】    950125
【裁判案由】    竊盜
【裁判全文】
臺灣高等法院刑事判決                94年度上易字第2144號
上  訴  人  臺灣宜蘭地方法院檢察署檢察官
被      告  甲○○
上列上訴人因被告竊盜案件，不服臺灣宜蘭地方法院94年度易字
第306號，中華民國94年10月27日第一審判決（起訴案號：臺灣
宜蘭地方法院檢察署94年度偵字第1889號），提起上訴，本院判
決如下：
    主  文
原判決撤銷。
甲○○竊盜，處罰金參仟元，如易服勞役，以參佰元折算壹日；
鑰匙壹把沒收。
    事  實
一、甲○○於民國94年6月25日凌晨零時餘許，在宜蘭縣宜蘭市
    ○○路○段與同慶街口，意圖為自己不法之所有，著手竊取
    高淑珠所有、由陳國澤使用並暫停在該處之車號SDP-920號
    白色山葉輕型機車，將所有之鑰匙1把插入輕型機車電門，
    打開龍頭鎖，得手後，徒手將該機車推行；惟於同日凌晨零
    時30分許，途經同市○○街22號「成水紀念診所」前，旋即
    為陳國澤發現，陳國澤並上前與甲○○發生爭執，因爭吵聲
    過大，適為巡邏經過之員警李明賢、陳墾留發現，上前查看
    ，始查知上情，並扣得甲○○所有之鑰匙1把。
二、案經宜蘭縣政府警察局宜蘭分局報請臺灣宜蘭地方法院檢察
    署檢察官偵查起訴。
    理  由
本院查：
一、甲○○於偵查中業已自白於上開時地以所有之鑰匙一把插入
    竊得機車，打開龍頭鎖，得手後，徒手將該機車推行（見94
    年 6月25日警訊筆錄），且有鑰匙一把扣案可稽；並有被害
    人陳國澤具名之贓物領據可證。
二、本院審理中經傳訊查獲本案之員警李明賢、陳墾留到庭交互
    詰問，據證人李明賢證稱：「本案發生當時我係與陳墾留擔
    任六月二十五日零時到二時的巡邏勤務，當日零時三十分時
    ，巡邏到宜蘭市○○街二十二號之時，發現被告甲○○正徒
    手牽著一部ＳＤＰ─９２０機車在路上行走。我們並看到機
    車上插有壹把鑰匙在機車電門之上，當時我們亦有聽到被害
    人在距離大約五到十公尺的地方衝上來，詢問被告在幹什麼
    。被告當時還是牽著機車繼續走，後來車主即往被告方向前
    行，依當時情形並像是要動手打被告。我們看到之後，我當
    時負責開車，隨即馬上停車，並請陳墾留先下車處理。我們
    到現場之後，被告與車主就在路上吵架，我下車之後就上前
    查詢，並且在現場有聞到酒味。」、「我們要對被告作酒測
    時，被告將我們推開拒絕。」、「，顯得不配合。帶到派出
    所之後，我們問他們為何要牽被害人的機車，被告也沒有回
    答。」、「是的，當時機車的龍頭鎖有打開，所以被告可以
    牽著機車走。」；證人陳墾留結稱：「我當時就坐在李明賢
    旁邊，看到被害人與被告在爭吵，我有聽到被害人稱為何要
    牽他的車輛。被告即與被害人在現場爭執。我下車之後，有
    看到被告將壹把鑰匙插在被害人機車上，並沿途推著機車前
    進。後來我們將被告帶到派出所之後，我有聞到被告身上有
    酒味，並要對被告作酒測，但是被告拒絕。」、「是的被告
    當時可以說出自己的年籍、住址等基本資料。」、「沒有，
    因為當時已經很晚了，現場機車並不多。」；問：「（你們
    在辦理移送時，被告是否有主張機車係他家何人所有？）證
    人均答：「沒有。」。
三、由被告警訊之自白，及查獲警員之證詞，可知被告確係在深
    夜竊取被害人之機車無訛，被告犯行堪予認定。再參酌被害
    人陳國澤所持有 SDP-920號輕機車為「白色山葉機車」（見
    警訊卷贓物領據），而被告之妹所有 QSE-548號機車為「紅
    色比雅久機車」，此有QSE -548號機車行車執照在卷可參（
    見原審卷第46頁），二者車身特徵不同。被告辯稱：伊誤以
    為SDP-920號機車是自己所騎之車號為548號機車等語，顯然
    不足採信。
四、核被告甲○○所為，係犯刑法第320條第1項之普通竊盜罪。
五、原審判決不察，而以不能證明被告甲○○犯罪而為無罪之諭
    知，尚有未洽。檢察官據此指摘原判決無罪為不當，為有理
    由，應由本院撤銷改判。爰審酌被告甲○○之前有酒醉駕駛
    之前科，其於深夜以鑰匙竊取他人機車，甫得手即為被害人
    發覺，並由警查獲，犯罪之所用之手段、所生危害尚非重大
    ，及犯罪後飾詞否認犯行之態度等一切情狀，判處如主文第
    二項所示之刑，並諭知如易服勞役，以三百元折算壹日。扣
    案之鑰匙一把，係被告甲○○所有，供犯罪所用之物，併依
    刑法第38條第1項第2款，宣告沒收之。
據上論斷，應依刑事訴訟法第369條第1項前段、第364條、第299
條第1項前段，刑法第320條第1項、第42條第2項、第38條第 1項
第2款，罰金罰鍰提高標準條例第1條前段、第 2條，判決如主文
。
本案經檢察官許仲瑩到庭執行職務。
中    華    民    國    95    年    1     月    25    日
                  刑事第六庭    審判長法  官  陳  祐  治
                                      法  官  蔡  聰  明
                                      法  官  王  炳  梁
以上正本證明與原本無異。
不得上訴。
                                      書記官  潘  大  鵬
中    華    民    國    95    年    1     月    27    日
附錄本判決論罪科刑法條全文：
刑法第320條：
意圖為自己或第 3 人不法之所有，而竊取他人之動產者，為竊盜
罪，處五年以下有期徒刑、拘役或五百元以下罰金。
意圖為自己或第 3 人不法之利益，而竊佔他人之不動產者，依前
項之規定處斷。
前二項之未遂犯罰之。


司法院資訊處製作；財團法人民間司法改革基金會備份。
